臺灣臺北地方法院交通事件裁定　　　　　　　　　　九十三年度交聲字第八九六號
　　異議人即
　　受處分人　甲○○
右列異議人即受處分人因違反道路交通管理處罰條例事件，對於臺北市交通事件裁決
所中華民國九十三年九月一日所為之處分（原處分案號：北市裁三字第裁二二—ＩＡ
0000000號），聲明異議，本院裁定如左：
    主  文
異議駁回。
    理  由
一、按汽車駕駛人停車時，有不依順行之方向，或不緊靠道路右側，或併排停車，或
    單行道不緊靠路邊停車者，處新臺幣（下同）六百元以上一千二百元以下罰鍰，
    道路交通管理處罰條例第五十六條第一項第六款定有明文。再按道路交通安全規
    則第一百十二條第二項規定，停車時應依車輛順行方向緊靠道路右側，但單行道
    應緊靠路邊停車。其右側前後輪胎外側距離緣石或路面邊緣不得逾四十公分。又
    道路交通管理之稽查，違規紀錄，由交通勤務警察，或依法令執行交通稽查任務
    人員執行之，其稽查項目為違規停車者，並得由交通助理人員逕行執行之，道路
    交通管理處罰條例第七條亦有明文。
二、本件異議人即受處分人甲○○所有之車牌號碼ＡＮ—０一八０號自小客車於民國
    九十三年七月十九日上午十一時五分許，在臺北市○○路○段二二０巷三一弄三
    號前不緊靠道路右側停車（前後輪胎外緣距緣石或路面邊緣四十公分以上），為
    臺北市停車管理處（下稱舉發機關）交通助理員林鴻源以拍照方式存證，並以異
    議人有「不緊靠道路右側停車」之違規予以舉發，嗣異議人於舉發通知單上所載
    之應到案日期前向原處分機關提出申訴，經原處分機關請舉發機關調查結果，仍
    認異議人有上開違規行為，原處分機關乃依道路交通管理處罰條例第五十六條第
    一項第六款及違反道路交通管理事件統一裁罰基準表規定，於九十三年九月一日
    以北市裁三字第裁二二—ＩＡ0000000號裁決書裁處異人九百元罰鍰。
三、訊據異議人對於其所有車號ＡＮ—０一八０號自用小客車於前揭時、地停車之事
    實並不否認，惟矢口否認有違反道路交通管理處罰條例之違規行為，辯稱：伊所
    以未能緊靠道路右側停車是因該處非法花圃擋住部分路面，造成伊僅能緊靠花圃
    停車，且該花圃長久佔據路面，未見相關單位處理；伊所停位置既非紅線亦非黃
    線區，乃合法停車位置，伊居住此已十多年，此地都有車子停放，勿因非法花圃
    佔據路面而懲罰合法停車人云云。經查，異議人駕駛之前開車輛確有在右揭時地
    不緊靠道路右側停車乙節，業據證人即開單告發之之交通助理員林鴻源於九十三
    年十月四日到庭結證稱：本件是伊舉發，照片顯示的很清楚，異議人的車子凸出
    路面很多，會影響到車輛通行，異議人是因為電線桿的關係，而沒辦法靠路邊停
    車，花圃還在電線桿的裡面，而且就算是花圃的原因，也不能這樣停等語明確，
    並有舉發照片一張附卷可參，異議人前揭自用小客車確有不緊靠道路右側停車之
    事實。又按汽車駕駛人停車時，應緊靠道路右側停車，其立法意旨當在規範汽車
    駕駛人停車時，不得佔用太多道路路面，而依前開法文文字觀之，應以距離緣石
    或路面邊緣為起算點，於道路邊緣若有障礙物，如設置有電線桿、花圃等物之場
    合，其起算點應仍以距離緣石或路面邊緣為起算點，否則，在設有障礙物之場合
    ，仍可繼續停車，勢必造成道路路面之佔用，即與法文規範意旨不符，是若因有
    障礙物而無法緊鄰道路右側停車時，駕駛人即不應在該處停車。又異議人車輛所
    停放之地點既屬一般道路，自有保持暢通之必要，縱然該路段未劃設紅、黃禁止
    停車線，亦不影響駕駛人是否有不依法緊靠道路右側停車之違規行為。從而，異
    議人上開所辯，尚無可採。
四、綜上所述，異議人確有於上揭時地不緊靠道路右側停車之違規行為，原處分機關
    依道路交通管理處罰條例第五十六條第一項第六款、違反道路交通管理事件統一
    裁罰基準表規定，裁處異議人罰鍰九百元，核無違誤，本件異議人之異議為無理
    由，應予駁回。
據上論斷，應依道路交通案件處理辦法第十九條，裁定如主文。
中　　　華　　　民　　　國　　九十三　　年　　　十　　　月　　二十九　　日
                                    臺灣臺北地方法院交通法庭
                                        法  官  歐陽漢菁
右正本證明與原本無異。
如不服本裁定應於送達後五日內向本院提出抗告狀。
                                        書記官  沈 芳 君
中　　　華　　　民　　　國　　九十三　　年　　 十一 　　月　　　一　　　日
